【裁判字號】    98,交易,156
【裁判日期】    980331
【裁判案由】    業務過失傷害
【裁判全文】
臺灣臺北地方法院刑事判決             98年度交易字第156號
公  訴  人  臺灣臺北地方法院檢察署檢察官
被      告  甲○○
上列被告因業務過失傷害案件，經檢察官提起公訴（九十七年度
偵字第二六九四０號），本院判決如下：
    主  文
甲○○從事業務之人，因業務上之過失傷害人，處有期徒刑參月
，如易科罰金，以新臺幣壹仟元折算壹日。
    事  實
一、甲○○以駕駛營業用小客車為業，為從事駕駛業務之人，於
    民國九十七年七月十四日下午五時三十分許，駕駛車牌號碼
    一０二─ＥＶ號營業用小客車，沿臺北市○○區○○路由北
    往南行駛第二車道，行經塔悠路與南京東路五段路口時，本
    應注意汽車行駛時，駕駛人應注意車前狀況，隨時採取必要
    之安全措施，並應遵守燈光號誌或交通警察之指示，且當時
    天候晴，日間自然光線、柏油路面乾燥無缺陷、無障礙物、
    視距良好，亦無不能注意之情事，竟疏於注意，未等待左轉
    號誌亮起，即貿然迴轉欲駛上麥帥二橋，適義警乙○○在該
    南京東路五段路口行人穿越道上指揮交通，旋遭甲○○之車
    輛撞擊，致乙○○受有腰椎扭傷、軀幹及左側肢體多處擦傷
    之傷害。
二、案經乙○○訴由臺北市政府警察局松山分局報請臺灣臺北地
    方法院檢察署檢察官偵查起訴。
    理  由
一、按被告以外之人於審判外之言詞或書面陳述，除法律有規定
    者外，不得作為證據；又被告以外之人於審判外之陳述，雖
    不符合同法第一百五十九條之一至第一百五十九條之四之規
    定，但經當事人於審判程序同意作為證據，法院審酌該言詞
    陳述或書面陳述作成時之情況，認為適當者，亦得為證據。
    當事人、代理人或辯護人於法院調查證據時，知有第一百五
    十九條第一項不得為證據之情形，而未於言詞辯論終結前聲
    明異議者，視為有前項之同意，刑事訴訟法第一百五十九條
    第一項及第一百五十九條之五分別定有明文。查本案當事人
    對於認定事實所引用之證據資料，於本院準備程序及審理期
    日調查證據中均陳明同意引用為本案證據，而本院審酌該等
    言詞供述及書面非供述證據作成時之情況認為適當，依刑事
    訴訟法第一百五十九條之一至第一百五十九條之五之規定，
    均有證據能力。
二、上揭犯罪事實，業據被告甲○○於本院審理中坦承不諱，核
    與告訴人乙○○於警詢及偵查中指訴情節大致相符，並有國
    軍松山總醫院附設民眾診療服務處診斷證明書一紙、病歷一
    件、道路交通事故補充資料表、道路交通事故現場圖、交通
    事故談話紀錄表、道路交通事故調查報告表（一）、（二）
    等各一件及車損照片四張存卷可佐，堪信被告出於任意性之
    自白應與事實相符而堪採信。按汽車行駛時，駕駛人應注意
    車前狀況並隨時採取必要之安全措施，道路交通安全規則第
    九十四條第三項定有明文；復按汽車行駛至交岔路口，其轉
    彎應遵守燈光號誌或交通警察之指示，遇有交通警察指揮與
    燈光號誌並用時，以交通警察之指揮為準，道路交通安全規
    則第一百零二條第一項第一款亦有明文。被告身為職業駕駛
    ，裡應瞭解相關規定，且當時天候晴，日間自然光線、柏油
    路面乾燥無缺陷、無障礙物、視距良好，亦無不能注意之情
    事，此參卷附之道路交通事故調查報告表（一）即明，倘被
    告能善盡注意義務，於轉彎前注意交通號誌及車前狀況，不
    致貿然迴轉而撞擊告訴人，竟疏未注意，以致撞擊告訴人，
    使告訴人受有上開傷害，從而被告之過失與告訴人身體所受
    傷害間，具有相當因果關係，至為灼然。是本件事證明確，
    被告犯行堪以認定，應予依法論科。
三、被告係以駕駛營業用小客車為業，業據其於本院審理時供陳
    在卷，其因駕駛業務之過失，致告訴人受傷，所為係犯刑法
    第二百八十四條第二項前段之業務過失傷害罪。又被告肇事
    後，於其犯罪行為未為有偵查權限之機關發覺前，即向前來
    處理車禍事宜之警員承認肇事，此有臺北市○○○○○道路
    交通事故肇事人自首情形紀錄表一紙在卷可憑，被告亦未逃
    避偵審，合於自首之要件，爰依刑法第六十二條前段規定，
    減輕其刑。惟被告行經行人穿越道，不依規定讓行人優先通
    行，即貿然轉彎，致告訴人受有損害，併依道路交通管理處
    罰條例第八十六條第一項加重其刑，並先加後減之。爰審酌
    被告身為職業駕駛人，其注意能力應較一般人為高，對於交
    通法規，亦應較常人嫻熟，竟未能善盡駕駛注意義務，導致
    告訴人受傷之結果，應予非難，惟被告於本院審理時坦認犯
    行，尚有悔意，且素行良好，前未有任何犯罪紀錄，但迄今
    未能與告訴人達成和解之一切情狀，量處如主文所示之刑，
    並諭知易科罰金之折算標準。
據上論斷，應依刑事訴訟法第二百八十四條之一、第二百九十九
條第一項前段，刑法二百八十四條第二項前段、第六十二條前段
、第四十一條第一項前段，道路交通管理處罰條例第八十六條第
一項，刑法施行法第一條之一，判決如主文。
本案經檢察官徐則賢到庭執行職務。
中    華    民    國    98    年    3     月    31    日
                      交通法庭  法  官  郭顏毓
上正本證明與原本無異。
如不服本判決應於收受送達後10日內向本院提出上訴書狀，並應
敘述具體理由；其未敘述上訴理由者，應於上訴期間屆滿後20日
內向本院補提理由書（均須按他造當事人之人數附繕本）「切勿
逕送上級法院」。告訴人或被害人如對於本判決不服者，應具備
理由請求檢察官上訴，其上訴期間之計算係以檢察官收受判決正
本之日期為準。
                                書記官  潘文賢
中    華    民    國    98    年    4     月    1     日
附錄本案論罪科刑法條：
刑法第二百八十四條
因過失傷害人者，處六月以下有期徒刑、拘役或五百元以下罰金
，致重傷者，處一年以下有期徒刑、拘役或五百元以下罰金。
從事業務之人，因業務上之過失傷害人者，處一年以下有期徒刑
、拘役或一千元以下罰金，致重傷者，處三年以下有期徒刑、拘
役或二千元以下罰金。


司法院資訊處製作；財團法人民間司法改革基金會備份。
